臺灣宜蘭地方法院小額民事判決  
110年度羅小字第257號
原      告  臺灣產物保險股份有限公司

法定代理人  李泰宏  


訴訟代理人  王偉德  
被      告  張鴻文  

上列當事人間侵權行為損害賠償事件，本院於中華民國110年11
月2日言詞辯論終結，判決如下︰
    主  文
一、被告應給付原告新臺幣（下同）2萬710元，及自民國（下同
    ）110年5月2日起至清償日止，按週年利率百分之5計算之利
    息。
二、原告其餘之訴駁回。
三、訴訟費用1,000元由被告負擔百分之57即570元，餘由原告負
    擔。
四、本判決第一項得假執行。
　  理由要領
一、原告主張車輛受損之事實，業據提出道路交通事故現場圖、
    東星汽車貿易有限公司桃園廠估價單為憑，並經本院向宜蘭
    縣政府警察局蘇澳分局調閱本件車禍之現場圖、道路交通事
    故調查紀錄表、照片等資料，此有上述蘇澳分局110年3月18
    日警澳交字第1100003797號函及附件可證。
二、按不法毀損他人之物者，被害人得請求賠償其物因毀損所減
    少之價額，民法第196條定有明文；而依民法第196條請求賠
    償物被毀損所減少之價額，得以修復費用為估定之標準，但
    以必要者為限（例如：修理材料以新品換舊品，應予折舊）
    ，此有最高法院77年度第9次民事庭會議決議可資參照。查
    原告主張其承保車牌號碼000-0000號自用小客車（下稱系爭
    車輛）修理費用共3萬6,491元（包含工資費用4,149元、烤
    漆費用14,807元、零件費用17,535元）等情，業據提出估價
    單為憑（見本院卷第8頁）。其中工資費用4,149元、烤漆費
    用14,807元，無折舊問題。而系爭車輛有關零件部分之修復
    ，既以新零件更換被損害之舊零件，則在計算損害賠償額時
    ，自應將零件折舊部分予以扣除，始屬必要修復費用。是本
    院參酌行政院所頒固定資產耐用年數表及固定資產折舊率之
    規定，「非運輸業用客車、貨車」之耐用年數為5年，依定
    率遞減法每年折舊1,000分之369，且其最後1年之折舊額，
    加歷年折舊累計額，其總和不得超過該資產成本原額之10分
    之9。另依營利事業所得稅查核準則第95條第6項規定「固定
    資產提列折舊採用定率遞減法者，以1年為計算單位，其使
    用期間未滿1年者，按實際使用之月數相當於全年之比例計
    算之，不滿1月者，以1月計」。又行政院所頒「固定資產耐
    用年數表」、「固定資產折舊率表」雖係為課稅之用，但在
    折舊計算，尚非不得引為計算之客觀依據。是據此計算，系
    爭車輛自出廠日102年（西元2013年）8月（見本院卷第6頁
    ），迄本件事故發生時即108年4月3日，已使用5年9月，則
    零件扣除折舊後之修復費用為1,754元（詳如附表計算式）
    。是系爭車輛必要回復原狀費用應為2萬710元（即4,149元＋
    14,807元＋1,754元）。
中華民國110年11月16日
                    羅東簡易庭　法　官　蔡仁昭
以上正本證明與原本無異。
如不服本判決，應於送達後20日內，以判決違背法令為理由，向
本院提出上訴狀並表明上訴理由（上訴理由應表明：(一)原判決
所違背之法令及其具體內容；(二)依訴訟資料可認為原判決有違
背法令之具體事實），如於本判決宣示後送達前提起上訴者，應
於判決送達後20日內補提上訴理由書（須附繕本）。
如委任律師提起上訴者，應一併繳納上訴審裁判費。 
中華民國110年11月16日
                                書記官　劉婉玉
附表：
折舊時間           金額
第1年折舊值        17,535×0.369=6,470
第1年折舊後價值    17,535-6,470=11,065
第2年折舊值        11,065×0.369=4,083
第2年折舊後價值    11,065-4,083=6,982
第3年折舊值        6,982×0.369=2,576
第3年折舊後價值    6,982-2,576=4,406
第4年折舊值        4,406×0.369=1,626
第4年折舊後價值    4,406-1,626=2,780
第5年折舊值        2,780×0.369=1,026
第5年折舊後價值    2,780-1,026=1,754

 計  算  書 
 項        目             金   額（新臺幣）       備註
 第一審裁判費                  1,000元
 合        計                  1,000元

附錄：
一、民事訴訟法第436條之18第1項：
    （小額訴訟程序）判決書得僅記載主文，就當事人有爭執事
    項，於必要時得加記理由要領。
二、民事訴訟法第436條之24第2項：
    對於小額程序之第一審裁判上訴或抗告，非以其違背法令為
    理由，不得為之。
三、民事訴訟法第436條之25：
    上訴狀內應記載上訴理由，表明下列各款事項：
    (一)原判決所違背之法令及其具體內容。
    (二)依訴訟資料可認為原判決有違背法令之具體事實。